【裁判字號】    89,訴,738
【裁判日期】    890921
【裁判案由】    妨害自由
【裁判全文】
臺灣臺南地方法院刑事判決                          八十九年度訴字第七三八號
    公  訴  人  臺灣臺南地方法院檢察署檢察官
    被      告  丙○○
右列被告因妨害自由案件，經檢察官提起公訴（八十九年度偵字第五九六五號），本
院判決如左：
    主  文
丙○○以強暴方法，剝奪人之行動自由，累犯，處有期徒刑貳年陸月。
    事  實
一、丙○○曾犯有傷害直系血親尊親屬罪之前科，並於民國八十五年因犯竊盜罪，經
    法院判處有期徒刑十月，於八十七年一月十九日執行完畢，仍不知悔改，復於八
    十九年五月十二日二十時十分許，在其位於臺南縣麻豆鎮港尾里一之十號之住處
    ，因懷疑係其父丁○○教唆不知名之人將其毆傷，乃以敲破之酒瓶欲捅傷剛進門
    之母親乙○（此部分亦未經乙○告訴），乙○逃出門後，丙○○即基於以強暴方
    法剝奪他人行動自由之犯意，以手揪住丁○○胸前衣服，將其拖入客廳內，砸毀
    電話（毀損部分未據告訴），並以該破酒瓶抵住丁○○之喉嚨，再將自己受傷之
    小指頭置放於丁○○頭頂上，致血沿丁○○臉部流下，達二十分鐘之久，而以此
    強暴方法剝奪丁○○之行動自由。嗣因陳鍛委由路人報警，而經警抵達後制止丙
    ○○因而查獲。
二、案經丁○○訴由臺南縣警察局麻豆分局報請臺灣臺南地方法院檢察署檢察官偵查
    起訴。
    理  由
一、訊據被告丙○○固對於右揭時地因懷疑告訴人即其父親丁○○教唆不知名人士將
    其毆傷而質問告訴人丁○○，並曾將自己受傷之小指頭置放於告訴人頭頂上，讓
    血沿告訴人臉上流下來等情供承不諱，惟矢口否認有何妨害自由犯行，辯稱：伊
    未打破酒瓶，更沒有拿酒瓶抵住告訴人之喉嚨而控制其行動，也沒有凌虐他，他
    也沒有受傷，是因他哇哇叫，警察才把伊壓在地上云云。經查右揭事實業據告訴
    人丁○○於警訊時指訴在卷，並於本院審理時陳稱：被告當時用破掉的酒瓶上半
    截抵住伊的喉嚨，拉伊的衣服從大門拉到客廳，到客廳後就命令伊坐下來，酒瓶
    還是抵住喉嚨，並且有拿酒瓶劃破沙發向伊示威，‧‧‧被告的小指頭因受傷流
    血，他就把小指頭放在伊頭頂上，讓血流下來，大約有二十分鐘，後來聽到警察
    來時才把酒瓶放下等語綦詳，並經證人陳鍛證稱：當時伊先生將錢交給被告後，
    被告就說可能是伊先生叫人打他，‧‧‧被告就把酒瓶打破，抵住伊肚子，伊跑
    掉時有回頭看，看到被告拉住伊先生的衣服，伊有先請路人報警，因不放心又跑
    去派出所等語在卷，復為證人即查獲警員甲○○到庭結證稱：進去時看到被告從
    丁○○旁邊站起來，並把瓶子丟出去，伊看到丁○○全身都是血，就先把被告壓
    制在地上等語明確，且為被告所不否認案發當天曾因懷疑丁○○教唆他人將其毆
    傷而質問丁○○，亦曾讓自己受傷小指頭的血沿著丁○○臉上流下等情，復有案
    發現場照片四幀在卷足憑，而告訴人並因而受有胸部挫擦傷、紅腫十八Ｘ三公分
    之傷害，亦有大展外科診所診斷證明書一份在卷足按，足見告訴人所指訴上揭情
    節非虛。被告雖以前開情詞置辯，然告訴人丁○○、證人乙○分係被告之親生父
    、母，誼屬骨肉至親，若非被告真有上開犯行，渠等當無甘冒誣告、偽證罪責之
    險，而予以誣攀之理。且觀告訴人於案發當時，自其臉部、喉嚨、胸部迄上身衣
    服均沾有被告血跡，有前揭照片可參，則若非被告果以持破酒瓶抵住告訴人之喉
    嚨之強暴方法，致告訴人坐於椅上且無法移動而剝奪告訴人之行動自由，被告受
    傷所流之血液又豈會自告訴人臉部一直綿延其胸部衣服之理？足見被告確為上揭
    妨害告訴人自由之犯行，甚為明灼，是以被告所辯無非事後卸責之詞，尚難採信
    。本件事證已甚明確，被告犯行堪以認定。
二、按告訴人丁○○為被告父親，而為被告之直系血親尊親屬，核被告以強暴方法剝
    奪告訴人之行動自由，所為係犯刑法第三百零二條第一項之罪，並應依同法第三
    百零三條之規定加重其刑至二分之一。又被告前於八十五年間，因犯竊盜罪，經
    法院判處有期徒刑十月確定，於八十七年一月十九日執行完畢，有臺灣臺南地方
    法院檢察署刑案資料查註紀錄表臺灣高等法院被告全國前案紀錄表各一份在卷可
    按，其於五年之內再犯本件有期徒刑以上之罪，為累犯，應依法遞加重其刑。爰
    審酌被告犯罪之動機、目的、手段、所生危害、被告前已於八十年間因傷害其母
    親陳鍛，而犯有傷害直系血親尊屬罪，就此部分業經法院判處有期徒刑在案，亦
    經本院調閱本院八十年度易字第三一九八號刑事卷宗全卷核閱屬實，被告復犯本
    件妨害其父親即告訴人丁○○自由之罪，暨被告犯後猶飾詞辯解等一切情狀，量
    處如主文所示之刑，以資懲儆。
據上論斷，應依刑事訴訟法第二百九十九條第一項前段，刑法第三百零二條第一項、
第三百零三條、第四十七條，罰金罰鍰提高標準條例第一條前段，判決如主文。
中      華      民      國      八十九      年      九    月    二十一  日
                              臺灣臺南地方法院刑事第四庭
                                      法  官  楊  惠  芬
右正本證明與原本無異
如不服本判決應於送達後十日內向本院提出上訴狀
          書記官  陳  俊  元
中      華      民      國      八十九      年      九    月    二十一  日
附錄本案論罪科刑法條全文：
刑法第三百零二條第一項：
私行拘禁或以其他方法，剝奪人之行動自由者，處五年以下有期徒刑、拘役或三百元
以下罰金。
刑法第三百零三條：
對於直系血親尊親屬犯前條第一項或第二項之罪者，加重其刑至二分之一。


司法院資訊處製作；財團法人民間司法改革基金會備份。
